## Fundur framkvæmdaráðs 8.október 2019
Síðumúli 23, 108 Reykjavík
Tortuga
Kl.1900 - 21.00

Mætt eru: Jóhannes, Hrannar, Guðmundur Arnar, Björn Þór, Úlfhildur, Vala; í fjarfundi: Rúnar, Gamithra, Elín; mættu í lið 8 Vala, Elín í fjarfundi

### Dagskrá fundar

1. Kosning fundarstjóra og ritara: Guðmundur Arnar kosinn fundarstjóri. Hrannar er ritari í fjarveru Valgerðar.
2. Dagskrárbreytingartillögur: Lið 3 bætt inn, liður 2 færður upp
3. Önnur styrkbeiðni fyrir ráðstefnu Evrópu pírata. Vísað í póst frá Oktavíu. Styrkupphæð 156 þús. fyrir 3 manneskjur. Til fyrir þessu skv. gjaldkera. Samþykkt með 6 greiddum atkvæðum. 1 sat hjá. 
4. Ráðning framkvæmdastjóra. Samþykkt að boða til fundar með ráðgjafa föstudaginn 11. okt. kl.16 til að ræða viðtal og frekari niðurskurð úr 10 manna hóp.
5. Starfsmannamál trúnaðarmál launamál Robba. Samþykkt laun Róberts skv. launaviðtali við Guðmund Arnar..
6. Plana fund með Future404 um persónusnið. Er stefnt að því að nota persónusnið í framtíðinni? Ef já hvernig og hverskonar? Þurfum að setja tíma á fund með þeim og ræða þetta málefni.  Ákveðið að leggja til við Future404 að hafa fund eftir viku (þri.  15.10) kl. 18.
7. Sjá póst frá Helga Hrafni og Alexöndru. Erindi sem koma inn á tölvupóst framkvæmdarráðs. Spurt er um skýra boðleið til að koma hlutum inn í kosningakerfið. Samþykkt að fela Birni Þór að búa til verkferil eftir hugmyndum Helga til að leggja fyrir framkvæmdaráð á næsta fundi
8. Berglind og Future404? eða ræða stöðuna á hennar vinnu vegna heimasíðu?)  Valgerður ræddi við Berglindi. Gengur vel með síðu, verið að hrúga inn efni. Rætt um ákvörðun að nota ekki Google Analytics og að kynna okkur það frekar. Við erum ekki að fylgja hönnunarstaðli í ýmsu sem frá okkur fer. Staðall er í tölvupósti framkvæmdaráðs. Guðmundur Arnar benti á að vantar handbók yfir staðalinn. Samþykkt að Valgerður ræði við Berglindi um að eitthvað slíkt verði til
9. Staðan á ályktun aðalfundar um að kalla eftir aðalfundi hjá aðildarfélögum. Ný stjórn er komin á Akureyri, aðalfundur hefur verið dagsettur á suðurlandi. Verður rætt frekar á næsta fundi. Guðmundur Arnar talar við Herbert um Vesturland.
10. Tilnefningar i skipulagsstarfshóp, svara þeim með pósti? Samþykkt að Valgerður svari þeim sem tilnefndu og eru tilnefndir um fundinn og að allir séu velkomnir.
11. Tilnefningar í trúnaðarráð Komin er ein tilnefning. Rætt um einstaklinga sem Hrannar ætlar að ræða við og spyrja hvort séu tilbúin til að sitja í trúnaðarráði.
12. Beiðni Marðar vegna málþings um fiskeldi. Samþykkt einhliða að styrkja um 50 þúsund fyrir salarleigu.
13. Beiðni frá Ölfu um aðstoð við aðalfund PíRáS. Samþykkt að Björn Þór opnar og lokar fyrir kosningu. Róbert verður þeim innan handar við annað.
14. Næsti fundur framkvæmdaráðs verður þriðjudag 22.okt  kl. 18. 

Fundi slitið kl. 20:16